【裁判字號】    90,易,253
【裁判日期】    900525
【裁判案由】    藏匿人犯等
【裁判全文】
台灣新竹地方法院刑事判決                九十年度易字第二五三號
    公  訴  人  臺灣新竹地方法院檢察署檢察官
    被      告  甲○○
右列被告因藏匿人犯案件，經檢察官聲請簡易判決（八十九年度偵字第四七七六號）
，本院認不宜以簡易判決處刑為之，改依通常程序審理，判決如左：
    主  文
甲○○藏匿犯人，處拘役貳拾日，如易科罰金，以參佰元折算壹日。
    事  實
一、甲○○明知魏友生係大陸淪陷地區人民，未向內政部警政署入出境管理局申請入
    境中華民國台灣地區，而擅自從大陸地區偷渡入境台灣地區（民國八十九年一月
    九日自大陸福建省平潭縣東澳），係違反國家安全法第六條第一項之罪之犯人，
    猶於民國八十九年六月間，將其所有之新竹市○區○○里○鄰○○街三十之四號
    出租予魏友生居住而藏匿之。嗣因魏友生先於八十九年七月十三日在新竹市○○
    街三十六之一號附近為警查獲，因而循線查獲上情。
二、案經法務部調查局新竹縣調查站報請台灣新竹地方法院檢察署檢察官偵查後聲請
    簡易判決，本院改依通常程序審理。
    理  由
一、訊之被告甲○○固坦承魏友生在其上開房屋居住，惟矢口否認有藏匿犯人之故意
    ，辯稱，係一持「盧金龍」身份證之人向其承租後，並帶魏友生等人來住，嗣自
    稱「盧金龍」之人離開後，魏友生才向其承租，其有叫魏友生去辦理流動人口登
    記，但魏友生拖延至今，其不知魏友生為大陸偷渡來台之人云云。經查，魏友生
    係大陸地區人民，於八十九年一月九日自福建省平潭縣東澳偷渡來台之事實，業
    據魏友生於警訊中供稱屬實，並有大陸地區非法入境人民基本資料表乙紙在卷可
    稽。又魏友生於警訊中供稱，其偷渡來台後均居住在工地或寺廟，約一個月前才
    前往被告前開住處，與被告談妥房租，住進被告所有之上開房屋等語。是被告辯
    稱大陸地區人民魏友生為自稱「盧金龍」者所帶來云云，顯非事實。又魏友生係
    大陸地區人民，口音與台灣地區人民不同，稍加注意即可辨別。而被告係將房屋
    出租他人居住，對於承租人更不可能不詳加盤查及察看證件，況被告於八十九年
    九月七日檢察官訊問中坦承其出租之房屋曾在八十九年三月間經警臨檢，一般而
    言應會更加小心盤查來租屋之人。大陸地區人民魏友生口音與台灣地區不同，已
    足啟人疑竇，且其並無台灣地區之身分證可供查證，被告當無不知魏友生為大陸
    地區人民之理。其前開辯解不知魏友生為大陸地區人民，顯為卸責之詞，不足採
    信。本件事證明確，被告之犯行洵堪認定。
一、查人民入出台灣地區，應向內應向內政部警政署入出境管理局申請許可，未經許
    可者，不得入出境，為國家安全法第三條第一項，同法施行細則第二條所規定，
    大陸人士魏友生未經許可入境，自屬係犯國家安全法第六條第一項之犯人，核被
    告明知犯人猶出租房屋供其居住而藏匿之，係犯刑法第一百六十四條第一項之藏
    匿犯人罪。爰審酌被告之犯罪動機、目的、素行、智識程度、暨犯罪後坦承犯行
    態度尚稱良好等一切情狀，量處如主文所示之刑，查被告犯罪後，刑法第四十一
    條業於九十年一月四日修正，其第一條前段為「犯最重本刑為五年以下有期徒刑
    以下之刑之罪，而受六月以下有期徒刑或拘役之宣告，因身體、教育、職業、家
    庭之關係或其他正當事由，執行顯有困難者，得以一元以上三元以下折算一日，
    易科罰金。」並於同年月十日公佈施行，於同年月十二日生效，比較新舊法之規
    定，以變更後之新法對被告有利，依刑法第二條第一項前段之規定，自應適用裁
    判時之新法，而併諭知易科罰金之折算標準。
三、據上論斷，應依刑事訴訟法第二百九十九條第一項前段，刑法第二條第一項前段
    、第一百六十四條第一項，第四十一條第一項前段，罰金罰鍰提高標準條例第一
    條前段、第二條，判決如主文。
本案經檢察官吳金棟到庭執行職務。
中      華      民      國    九十      年      五      月    二十五    日
                                台灣新竹地方法院刑事第二庭
                                      法  官    黃  珮  禎
右正本證明與原本無異。
如不服本判決，應於判決送達後十日內向本院提出上訴狀( 應附繕本 )，上訴於
臺灣高等法院。
                                      書記官    汪  淑  菁
中      華      民      國    九十      年      五      月    二十五    日
刑法第一百六十四條第一項:
藏匿犯人或依法逮捕拘禁之脫逃人或使之隱避者，處二年以下有期徒刑、拘役或五百
元以下罰金。


司法院資訊處製作；財團法人民間司法改革基金會備份。
